【裁判字號】    99,審易,1257
【裁判日期】    991126
【裁判案由】    毒品危害防制條例
【裁判全文】
臺灣桃園地方法院宣示判決筆錄
公  訴  人  臺灣桃園地方法院檢察署檢察官
被      告  黃建邦
指定辯護人  本院公設辯護人  林銘宏
上列被告因違反毒品危害防制條例案件（起訴案號：99年度毒偵
字第3145號），於中華民國99年11月26日下午5 時許，在本院第
十四法庭宣示判決，出席職員如下：
          法  官   鍾雅蘭
          書記官   石曉芸
法官起立朗讀判決主文、犯罪事實要旨、處罰條文、附記事項，
及告以上訴限制、期間並提出上訴狀之法院，且諭知記載其內容
：
一、主  文：
    黃建邦施用第二級毒品，累犯，處有期徒刑玖月。
二、犯罪事實要旨：
    黃建邦前於民國88年間因施用第二級毒品案件，經本院以88
    年度毒聲字第971 號裁定送觀察、勒戒後，因認無繼續施用
    毒品傾向，於88年3 月6 日執行完畢釋放出所，並經臺灣桃
    園地方法院檢察署檢察官以88年度偵字第2587號為不起訴處
    分確定；又於前開觀察、勒戒執行完畢後5 年內之88年間因
    連續施用第二級毒品案件，經本院以88年度毒聲字第4209號
    裁定送觀察、勒戒後，因認有繼續施用毒品傾向，再經本院
    以88年度毒聲字第4717號裁定令入戒治處所施以強制戒治，
    嗣經本院以89年度毒聲字第49號裁定停止戒治，所餘戒治期
    間併付保護管束，再經本院裁定撤銷停止戒治令入戒治處所
    施以強制戒治，於91年6 月7 日強制戒治執行完畢，該次犯
    行並經本院以91年度桃簡字第267 號判決判處有期徒刑6 月
    確定。另有下列犯行：(一)於92年間因連續施用第二級毒品案
    件，經本院以92年度毒聲字第3122號裁定令入戒治處所施以
    強制戒治，嗣因法律修正報結，該次施用毒品之犯行，經本
    院以93年度易字第325 號判決判處有期徒刑7 月確定；(二)復
    於92年間因施用第一級毒品案件，經本院以93年度訴字第22
    6 號判決判處有期徒刑9 月確定。上開(一)(二)2 罪刑，嗣經本
    院以93年度聲字第2339號裁定合併定應執行刑1 年3 月確定
    ，於94年8 月1 日執行完畢（於本案構成累犯）。(三)又於95
    年間因行使偽造通用紙幣案件，經本院以95年度訴字第1086
    號判決判處有期徒刑3 年10月，上訴後，嗣經臺灣高等法院
    96年度上訴字第581 號判決上訴駁回而確定；(四)繼於95年間
    因連續施用第一級毒品及施用第二級毒品案件，經本院以95
    年度訴字第784 號判決各判處有期徒刑11月、8 月，應執行
    有期徒刑1 年5 月確定，嗣經本院以96年度聲減字第85號裁
    定各減刑2 分之1 ，並更定應執行刑為有期徒刑8 月又15日
    確定。上開(三)與減刑後(四)之各罪刑，經臺灣高等法院以96年
    度聲字第2450號裁定，合併定應執行刑為4 年7 月確定，嗣
    於98年11月20日縮短刑期假釋出監併付保護管束（原應於99
    年12月3 日保護管束期滿，惟於假釋期間再犯本案，故於本
    案不構成累犯）。詎其猶不知悔改，復基於施用第二級毒品
    甲基安非他命之犯意，於99年6 月15日晚間6 時35分許為警
    採尿時起回溯96小時內之某時，在其位於桃園縣桃園市○○
    ○街168 巷22號3 樓住處內，以吸食器燒烤之方式，施用第
    二級毒品甲基安非他命1 次。嗣於同日（15日）下午7 時20
    分許，員警據報在桃園縣桃園市○○路與永安路路口查緝毒
    品，發現其友人陳禮盛所駕駛車牌號碼P8-7598 號自用小客
    車行跡可疑予以攔檢，警方並經其同意採尿送驗，結果呈甲
    基安非他命陽性反應，始查悉上情。
三、處罰條文：
    毒品危害防制條例第10條第2 項，刑法第11條前段、第47條
    第1 項。
四、附記事項：
    另按沒收係屬從刑，倘無主刑，即無所附麗。案內扣押之贓
    證物品，縱屬違禁物，既與判決所認定之犯罪無關，即不能
    於該犯罪諭知之主刑項下，併予宣告沒收無關之違禁物，至
    檢察官應否以另案聲請單獨宣告沒收，要屬另外問題（最高
    法院97年度台非字第582 號判決意旨參照）。查被告於本案
    查獲扣得之第一級毒品海洛因1 包含袋（驗餘毛重0.8911公
    克）及摻有海洛因香菸1 支，被告雖於警詢、檢察官訊問中
    雖均坦承為其所有，惟該包海洛因及摻有海洛因香菸並非供
    本件施用第二級毒品甲基安非他命所用之物，既與本件犯罪
    無關，依上述最高法院之判決意旨，爰不予宣告沒收銷燬之
    ，附此敘明。
五、協商判決除有刑事訴訟法第455 條之4 第1 項第1 款於本訊
    問程序終結前，被告撤銷協商合意或檢察官撤回協商聲請者
    ；第2 款被告協商之意思非出於自由意志者；第4 款被告所
    犯之罪非第455 條之2 第1 項所定得以協商判決者；第6 款
    被告有其他較重之裁判上一罪之犯罪事實者；第7 款法院認
    應諭知免刑或免訴、不受理者情形之一，及違反同條第2 項
    「法院應於協商合意範圍內為判決；法院為協商判決所科之
    刑，以宣告緩刑或2 年以下有期徒刑、拘役或罰金為限」之
    規定者外，不得上訴。
六、如有前述例外得上訴之情形，又不服本件判決，得自收受判
    決送達後10日內，向本院提出上訴書狀，上訴於第二審法院
    。
中    華    民    國    99    年    11    月    26    日
                        刑事庭  法  官  鍾雅蘭
                                書記官  石曉芸
以上正本證明與原本無異。
                                書記官  石曉芸
中    華    民    國    99    年    11    月    26    日
附錄本案論罪科刑法條：
毒品危害防制條例第10條
施用第一級毒品者，處6月以上5年以下有期徒刑。
施用第二級毒品者，處3年以下有期徒刑。

司法院資訊處製作；財團法人民間司法改革基金會備份。
